【裁判字號】    89,易,852
【裁判日期】    890703
【裁判案由】    賭博
【裁判全文】
台灣台中地方法院刑事判決                          八十九年度易字第八五二號
    公  訴  人  台灣台中地方法院檢察署檢察官
    被      告  乙○○
右列被告因賭博案件，經檢察官提起公訴（八十九年度偵字第三○○三號），本院判
決如左：
    主  文
乙○○連續在公眾得出入之場所賭博財物，處罰金捌仟元，如易服勞役，以參佰元折
算壹日，扣案之電動賭博機具陸台、ＩＣ板陸塊、現金新台幣壹萬貳仟肆佰壹拾元均
沒收。
    事  實
一、乙○○基於普通賭博之概括犯意，自民國八十九年一月十八日起，在台中市北屯
    區○○○街二十一號巧好便利商店之公眾得出入之場所內，設置電動賭博機具小
    瑪莉、賽馬（皇家俱樂部）、單機、ＰＫ－１３－二（十三張）各一台及麻將（
    滿貫大亨）二台，連續與不特定之人賭博財物，其方式為賭客將十元硬幣投進上
    開電動賭博機具後，每次最少押五分，如押中可贏得一至數十倍不等之分數，再
    以分數向乙○○兌換現金，如未押中則投入電動賭博機具內之硬幣悉歸乙○○贏
    得，乙○○並在該六台電動賭博機具置放處與便利商店大門間搭一木板隔間以逃
    避警察查緝。嗣於同年二月十四日二十三時三十分許，適有甲○○（另由檢察官
    為職權不起訴）在該處玩賭時，為警當場查獲，並扣得在甲○○手上之現金三百
    一十元、上開電動賭博機具六台、ＩＣ板六塊及機具內之賭資新台幣（下同）一
    萬二千四百一十元。
二、案經台中市警察局第五分局報告台灣台中地方法院檢察署檢察官偵查起訴。
    理  由
一、訊據被告乙○○固坦承於右揭時地擺設上開電動遊戲機具玩具供人玩賭，及以木
    板將上開電動賭博機具六台置放處以木板另隔成一房間等事實，惟矢口否認有何
    賭博犯行，辯稱：伊雖擺設上開電動賭博機具供人遊戲，但不能兌換現金云云。
    惟查，被告所擺設之上開電動賭博機具六台除可以玩賭外，並可兌換現金乙情，
    已據甲○○於警訊中迭次供承屬實，且徵諸常情，凡擺設電動遊戲機具者，自係
    為讓更多特定或不特定之人前來消費使用，以增加獲利，而將電動遊戲機具擺設
    於顯目之處，吸引消費者，被告不為此，反將電動遊戲機具置放處與便利商店大
    門間搭一木板，使外界無法一眼即望見內有電動遊戲機具，自係為逃避警方查緝
    賭博情事無疑，此外，復有照片三張及現場圖一紙在卷可稽。被告所辯核與事實
    、常情不符，尚難採信。又甲○○嗣於偵審中雖改稱：並無可兌換現金情事云云
    ，惟查，甲○○於偵查中先係供稱：「（為何警訊中一再稱可以換現金？）警察
    叫我說可以換現金。」云云，嗣於審理中又改稱：「（整個警訊過程中你是否有
    說可以換錢？）沒有。」云云，核甲○○嗣後翻異之詞既先後不一，且經訊之證
    人即為甲○○製作警訊筆錄之警員丙○○亦到庭結稱：甲○○於警訊中確有供稱
    可兌換現金等語，足徵甲○○嗣於偵審中翻異前供要係事後迴護被告之詞，尚難
    據為有利於被告之認定。綜上所述，被告所辯不足採信，事證明確，被告犯行堪
    以認定。
二核被告乙○○所為，係犯刑法第二百六十六條第一項前段之在公眾得出入之場所
    賭博財物罪。其先後數次賭博行為，時間緊接，犯罪構成要件相同，顯係基於概
    括之犯意為之，為連續犯，應依刑法第五十六條之規定論以一罪。爰審酌被告尚
    無前科，有卷附台灣台中地方法院檢察署刑案資料查註紀錄表一件可稽，犯罪時
    間不長等一切情狀，量處如主文所示之刑，並諭知易服勞役之折算標準。扣案電
    動賭博機具六台、ＩＣ板六塊，係當場賭博之器具，在該等機具內扣得之賭資一
    萬二千四百一十元係賭檯上之財物，均堪認定，應依刑法第二百六十六條第二項
    之規定宣告沒收。至在甲○○手上扣得之現金三百一十元，尚難認係在賭檯或兌
    換籌碼處之財物，既非被告乙○○所有，自不得予以沒收，附此敘明。
據上論斷，應依刑事訴訟法第二百九十九條第一項前段，刑法第五十六條第二百六
十六條第一項前段第二項、第四十二條第二項，罰金罰鍰提高標準條例一條前段
第二條，判決如主文。
中    華    民    國    八十九    年      七        月        三        日
                                        法  官 江  奇  峰
右正本證明與原本無異。
如不服本判決，應於送達後十日內向本院提出上訴狀(須附繕本)，上訴於台灣高等
法院台中分院。
                                        書記官
中    華    民    國    八十九    年      七        月        三        日
附錄︰
刑法
第二百六十六條
  在公共場所或公眾得出入之場所賭博財物者，處一千元以下罰金。但以供人暫時娛
  樂之物為賭者，不在此限。
  當場賭博之器具與在賭檯或兌換籌碼處之財物，不問屬於犯人與否，沒收之。


司法院資訊處製作；財團法人民間司法改革基金會備份。
